臺灣新竹地方法院刑事判決
                                    111年度交易字第192號
公  訴  人  臺灣新竹地方檢察署檢察官
被      告  徐寅騫


上列被告因公共危險案件，經檢察官提起公訴（111年度偵字第2
797號），本院依簡式審判程序判決如下：
    主  文
徐寅騫血液中酒精濃度達百分之零點零五以上而駕駛動力交通工
具，累犯，處有期徒刑伍月，如易科罰金，以新臺幣壹仟元折算
壹日。
    事實及理由
一、本件犯罪事實及證據，除犯罪事實欄一、第5行應更正「4罐
    後，有血液中酒精濃度達0.05%以上之情形，仍於同日…」、
    第7行應更正「…行經新竹縣尖石鄉竹60線1.5公里處」、第1
    0至12行應更正「…抽血檢測，其血液中酒精濃度達166.9mg/
    dL（即0.1669%），而查悉上情」外，餘均引用檢察官起訴
    書之記載（如附件）。
二、論罪科刑
（一）按行為後法律有變更者，適用行為時之法律。但行為後之
      法律有利於行為人者，適用最有利於行為人之法律，刑法
      第2條第1項定有明文。查被告行為後，刑法第185條之3之
      規定，業於111年1月28日修正公布，並於111年1月30日起
      施行，經比較新舊法之結果，以修正前刑法第185條之3之
      規定較有利於被告。是核被告徐寅騫所為，係犯修正前刑
      法第185條之3第1項第1款之血液中酒精濃度達0.05%以上
      而駕駛動力交通工具之公共危險罪。　　　
（二）被告前於107年間，因公共危險案件，經本院以107年度竹
      東交簡字第227號判決判處有期徒刑3月確定，並於108年5
      月17日執行完畢等情，有臺灣高等法院被告前案紀錄表1
      份在卷可稽，其於前案執行完畢後5年內故意再犯本案有
      期徒刑以上之罪，為累犯，經審酌其情節暨罪刑相當原則
      ，應依刑法第47條第1項之規定，加重其刑。
（三）爰審酌被告無視酒後不得駕車之禁令，血液中酒精濃度達
      166.9mg/dL（即0.1669%），仍貿然酒後駕車上路，嚴重
      危及道路交通安全，缺乏尊重其他用路人生命、財產安全
      之觀念，實有不該，惟念其犯後坦承犯行，尚知悔悟，兼
      衡其有起重、搬運之工作，暨其犯罪之動機、目的、手段
      、品行、生活狀況（警詢自陳家庭經濟狀況為貧寒）、智
      識程度為高中畢業等一切情狀，量處如主文所示之刑，並
      諭知易科罰金之折算標準，以資懲儆。
據上論斷，應依刑事訴訟法第273條之1第1項、第299條第1項前
段、第310條之2、第454條第2項，判決如主文。
本案經檢察官林鳳師提起公訴，檢察官葉益發到庭執行職務。
中　　華　　民　　國　　111 　年　　6 　　月　　1 　　日
                  刑事第七庭  法　官  王子謙
以上正本證明與原本無異。
如不服本判決應於收受本判決後20日內向本院提出上訴書狀，上
訴書狀應敘述具體理由。上訴書狀未敘述上訴理由者，應於上訴
期間屆滿後20日內補提理由書狀於本院（均須按他造當事人之人
數附繕本）「切勿逕送上級法院」。
中　　華　　民　　國　　111 　年　　6 　　月　　1 　　日
                              書記官  廖宜君
附錄本案論罪科刑法條全文：
修正前刑法第185條之3
駕駛動力交通工具而有下列情形之一者，處二年以下有期徒刑，
得併科二十萬元以下罰金：
一、吐氣所含酒精濃度達每公升零點二五毫克或血液中酒精濃度
    達百分之零點零五以上。
二、有前款以外之其他情事足認服用酒類或其他相類之物，致不
    能安全駕駛。
三、服用毒品、麻醉藥品或其他相類之物，致不能安全駕駛。因
    而致人於死者，處三年以上十年以下有期徒刑；致重傷者，
    處一年以上七年以下有期徒刑。
曾犯本條或陸海空軍刑法第五十四條之罪，經有罪判決確定或經
緩起訴處分確定，於五年內再犯第一項之罪因而致人於死者，處
無期徒刑或五年以上有期徒刑；致重傷者，處三年以上十年以下
有期徒刑。
（附件）
臺灣新竹地方檢察署檢察官起訴書
                                     111年度偵字第2797號
　　被　　　告　徐寅騫　男　39歲（民國00年00月00日生）
　　　　　　　　　　　　住新竹縣○○鄉○○村○○○00號
　　　　　　　　　　　　國民身分證統一編號：Z000000000號
上列被告因公共危險案件，業經偵查終結，認應提起公訴，茲將
犯罪事實及證據並所犯法條分敘如下：
　　　　犯罪事實
一、徐寅騫前因不能安全駕駛案件，經臺灣新竹地方法院以107
    年度竹東交簡字第227號判決判處有期徒刑3月確定，並於民
    國108年5月17日易科罰金執行完畢。詎仍不知悔改，於110年
    12月31日12時許，在新竹縣尖石鄉某溫泉會館內飲用啤酒4
    罐後，其吐氣酒精濃度已逾每公升0.25毫克，仍於同日13時許
    ，自上址騎乘車牌號碼000-0000號普通重型機車上路。嗣於
    同日14時35分許，行經新竹縣尖石鄉竹60縣1.5公里處時，
    因酒後影響注意力及操控力自撞路邊護欄受傷送醫，經警據報
    前往醫院處理，並委由醫護人員於同日15時23分許，對徐寅
    騫進行抽血檢測，測得其血液中酒精濃度值高達166.9mg/dL，
    換算吐氣所含酒精濃度為每公升0.83毫克，而查悉上情。
二、案經新竹縣政府警察局橫山分局報告偵辦。
　　　　證據並所犯法條
一、上揭犯罪事實，業據被告徐寅騫於警詢及偵訊中坦承不諱，
    並有新竹縣政府警察局橫山分局刑案呈報單、臺北榮民總醫
    院新竹分院檢驗報告單、新竹縣政府警察局舉發違反道路交
    通管理事件通知單影本、道路交通事故現場圖及道路交通事故
    調查報告表㈠、㈡各1份、現場暨車損照片共12張等在卷可參。
    足認被告之自白與事實相符，其犯嫌洵堪認定。
二、按行為後法律有變更者，適用行為時之法律，但行為後之法律有利於
    行為人者，適用最有利於行為人之法律，刑法第2條第1項定有明
    文。被告行為後，刑法第185條之3業於111年1月28日經總統公
    布修正施行，並自同年月30日起生效。經比較新舊法後，認以
    舊法對被告為利。是核被告徐寅騫所為，係犯修正前刑法第1
    85條之3第1項第1款之公共危險罪嫌。又被告曾受有期徒刑
    之執行完畢，此有刑案資料查註紀錄表在卷可參，其於前案執行
    完畢後5年以內故意再犯有期徒刑以上之本罪，請依累犯之規
    定，加重其刑。
三、依刑事訴訟法第251條第1項提起公訴。
　　此　致
臺灣新竹地方法院
中　　華　　民　　國　 111　　年　　3 　　月　　22　　日
　　　　　　　　　　　　　　　檢　察　官　林鳳師 
本件正本證明於原本無異
中　　華　　民　　國　 111　  年　  3     月　  24    日
                              書  記  官   
附錄本案所犯法條全文
 中華民國刑法(111.01.12)第185條之3
駕駛動力交通工具而有下列情形之一者，處 2 年以下有期徒刑
，得併科 20 萬元以下罰金：
一、吐氣所含酒精濃度達每公升零點二五毫克或血液中酒精濃度
    達百分之零點零五以上。
二、有前款以外之其他情事足認服用酒類或其他相類之物，致不
    能安全駕駛。
三、服用毒品、麻醉藥品或其他相類之物，致不能安全駕駛。
因而致人於死者，處 3 年以上 10 年以下有期徒刑；致重傷者
，處 1 年以上 7 年以下有期徒刑。
曾犯本條或陸海空軍刑法第 54 條之罪，經有罪判決確定或經緩
起訴處分確定，於五年內再犯第 1 項之罪因而致人於死者，處
無期徒刑或 5 年以上有期徒刑；致重傷者，處 3 年以上 10 年
以下有期徒刑。